# 销售返利问题

提问人：西楼看月 时间：2018-05-28 15:31:00
公司为了促销，制定如下促销方案： 1 、购货满 30 万，返利 15000 元未来抵货款用， 2 、预存 10000 元，赠送 2000 元抵值券，有效期为三个月。假设条件 1 满足，会计分录应如何处理呢？条件 2 满足如何处理

回答人：chenyiwei
情形 1 ：截至期末资产负债表日，当客户采购金额达到 30 万元时，按照返利条款计算出与本年度销售额相对应的应享受返利的金额，借记主营业务收入，贷记“其他应付款——返利”。下一年度客户使用返利抵冲货款时，借记其他应付款，贷记应收账款。 情形 2 ：即实际收到 10000 元款项，但消费额度为 12000 元。此时账面上确认预收账款 10000 元，后续客户每使用 1 元的消费额度，会计上从预收账款结转收入0.833元（10000/12000）。有效期满后，将尚未用完的额度所对应的预收账款结转到主营业务收入。